src/fst/morphology/affixes/inflections-verbs-IV.lexc
LEXICON pi_flex-iv_voq3 !!= * @CODE@ et saerligt lexicon til dummy-pi, som ikke får derivationer
+NIQ+Der/vn:%>neq Z2Zmorf ; 
+V+Ind+1Sg:%>vunga K ; !pi_flex-iv_voq
+V+Ind+2Sg:%>vutit K ; !pi_flex-iv_voq
+V+Ind+3Sg:%>voq K ; !pi_flex-iv_voq
+V+Ind+1Pl:%>vugut K_plur ; !pi_flex-iv_voq
+V+Ind+2Pl:%>vusi K_plur ; !pi_flex-iv_voq
+V+Ind+3Pl:%>pput K_plur ; !pi_flex-iv_voq
+V+Int+2Sg:%>vit K ; !pi_flex-iv_voq
+V+Int+3Sg:%>va K ; !pi_flex-iv_voq
+V+Int+2Pl:%>visi K_plur ; !pi_flex-iv_voq
+V+Int+3Pl:%>ppat K_plur ; !pi_flex-iv_voq
+V+Imp+2Sg:%>g2it K_TUQ ; !pi_flex-iv_voq
+V+Imp+1Pl:%>sa K_TUQ_plur ; !pi_flex-iv_voq
+V+Imp+2Pl:%>gitsi K_TUQ_plur ; !pi_flex-iv_voq
+V+Opt+1Sg:%>langa K_TUQ ; !pi_flex-iv_voq
+V+Opt+1Sg+Orth/Arch:%>naanga K_TUQ ; !pi_flex-iv_voq
+V+Opt+3Sg:%>li K_TUQ ; !pi_flex-iv_voq
+V+Opt+1Pl:%>lata K_TUQ_plur ; !pi_flex-iv_voq
+V+Opt+1Pl+Orth/Arch:%>naagut K_TUQ_plur ; !pi_flex-iv_voq
+V+Opt+3Pl:%>lit K_TUQ_plur ; !pi_flex-iv_voq
+V+Opt+3Pl+Orth/Alt:%>lik K_TUQ_plur ; !pi_flex-iv_voq
+V+Cau+1Sg:%>gama K ; !pi_flex-iv_voq
+V+Cau+2Sg:%>gavit K ; !pi_flex-iv_voq
+V+Cau+3Sg:%>mmat K ; !pi_flex-iv_voq
+V+Cau+4Sg:%>gami K ; !pi_flex-iv_voq
+V+Cau+1Pl:%>gatta K_plur ; !pi_flex-iv_voq
+V+Cau+2Pl:%>gassi K_plur ; !pi_flex-iv_voq
+V+Cau+3Pl:%>mmata K_plur ; !pi_flex-iv_voq
+V+Cau+4Pl:%>gamik K_plur ; !pi_flex-iv_voq
+V+Con+1Sg:%>guma K_TUQ ; !pi_flex-iv_voq
+V+Con+2Sg:%>guit K_TUQ ; !pi_flex-iv_voq
+V+Con+3Sg:%>ppat K_TUQ ; !pi_flex-iv_voq
+V+Con+4Sg:%>guni K_TUQ ; !pi_flex-iv_voq
+V+Con+1Pl:%>gutta K_TUQ_plur ; !pi_flex-iv_voq
+V+Con+2Pl:%>gussi K_TUQ_plur ; !pi_flex-iv_voq
+V+Con+3Pl:%>ppata K_TUQ_plur ; !pi_flex-iv_voq
+V+Con+4Pl:%>gunik K_TUQ_plur ; !pi_flex-iv_voq
+V+Par+1Sg:%>sunga K ; !pi_flex-iv_voq
+V+Par+2Sg:%>sutit K ; !pi_flex-iv_voq
+V+Par+3Sg:%>soq K ; !pi_flex-iv_voq
+V+Par+4Sg:%>gaanni K ; !pi_flex-iv_voq
+V+Par+1Pl:%>sugut K_plur ; !pi_flex-iv_voq
+V+Par+2Pl:%>susi K_plur ; !pi_flex-iv_voq
+V+Der/Vok+2Pl:%>susiaa K_plur ; !pi_flex-iv_voq
+V+Par+3Pl:%>sut K_plur ; !pi_flex-iv_voq
+V+Cont+1Sg:%>llunga K ; !pi_flex-iv_voq
+V+Cont+2Sg:%>llutit K ; !pi_flex-iv_voq
+V+Cont+4Sg:%>lluni K ; !pi_flex-iv_voq
+V+Cont+4Sg+TTAAQ:%>llunissaaq # ; !pi_flex-iv_voq
+V+Cont+1Du:%>llunuk K ; !pi_flex-iv_voq
+V+Cont+1Pl:%>lluta K_plur ; !pi_flex-iv_voq
+V+Cont+2Pl:%>llusi K_plur ; !pi_flex-iv_voq
+V+Cont+4Pl:%>llutik K_plur ; !pi_flex-iv_voq
+V+ContNeg+1Sg:%>nanga K ; !pi_flex-iv_voq
+V+ContNeg+2Sg:%>nak K ; !pi_flex-iv_voq
+V+ContNeg+2Sg:%>natit K ; !pi_flex-iv_voq
+V+ContNeg+4Sg+Orth/Alt:%>nani K ; !pi_flex-iv_voq
+V+ContNeg+4Sg:%>nnani K ; !pi_flex-iv_voq
+V+ContNeg+1Pl:%>nata K_plur ; !pi_flex-iv_voq
+V+ContNeg+2Pl:%>nasi K_plur ; !pi_flex-iv_voq
+V+ContNeg+4Pl+Orth/Alt:%>natik K_plur ; !pi_flex-iv_voq
+V+ContNeg+4Pl:%>nnatik K_plur ; !pi_flex-iv_voq
+V+IteCau+1Sg:%>gaangama K ; !pi_flex-iv_voq
+V+IteCau+2Sg:%>gaangavit K ; !pi_flex-iv_voq
+V+IteCau+3Sg:%>gaangat K ; !pi_flex-iv_voq
+V+IteCau+4Sg:%>gaangami K ; !pi_flex-iv_voq
+V+IteCau+1Pl:%>gaangatta K_plur ; !pi_flex-iv_voq
+V+IteCau+2Pl:%>gaangassi K_plur ; !pi_flex-iv_voq
+V+IteCau+3Pl:%>gaangata K_plur ; !pi_flex-iv_voq
+V+IteCau+4Pl:%>gaangamik K_plur ; !pi_flex-iv_voq

!LEXICON su_flex-iv_voq !!= * @CODE@ et saerligt lexicon til dummy-su, som ikke får derivationer
! su_flex-iv_voq2 ;

LEXICON su_flex-iv_voq !!= * @CODE@ et saerligt lexicon til dummy-su, som ikke får derivationer
    su_flex-iv_voq3 ;
    
LEXICON su_flex-iv_voq3 !!= * @CODE@ et saerligt lexicon til dummy-su, som ikke får derivationer
+V+Ind+1Sg:%>vunga K ; !pi_flex-iv_voq
+V+Ind+3Sg:%>voq K ; !pi_flex-iv_voq
+V+Ind+1Pl:%>vugut K_plur ; !pi_flex-iv_voq
+V+Ind+3Pl:%>pput K_plur ; !pi_flex-iv_voq
+V+Int+2Sg:%>it K ; !pi_flex-iv_voq
+V+Int+3Sg:%>a K ; !pi_flex-iv_voq
+V+Int+2Pl:%>isi K_plur ; !pi_flex-iv_voq
+V+Int+3Pl:%>ppat K_plur ; !pi_flex-iv_voq
+V+Opt+1Sg:%>langa K_TUQ ; !pi_flex-iv_voq
+V+Opt+1Sg+Orth/Arch:%>naanga K_TUQ ; !pi_flex-iv_voq
+V+Opt+3Sg:%>li K_TUQ ; !pi_flex-iv_voq
+V+Opt+3Sg:%>gili K_TUQ ; !pi_flex-iv_voq
+V+Opt+1Pl:%>lata K_TUQ_plur ; !pi_flex-iv_voq
+V+Opt+1Pl+Orth/Arch:%>naagut K_TUQ_plur ; !pi_flex-iv_voq
+V+Opt+3Pl:%>lit K_TUQ_plur ; !pi_flex-iv_voq
+V+Opt+3Pl+Orth/Alt:%>lik K_TUQ_plur ; !pi_flex-iv_voq
+V+Opt+3Pl:%>gilit K_TUQ_plur ; !pi_flex-iv_voq
+V+Opt+3Pl+Orth/Alt:%>gilik K_TUQ_plur ; !pi_flex-iv_voq
+V+Cau+1Sg:%>gama K ; !pi_flex-iv_voq
+V+Cau+2Sg:%>gavit K ; !pi_flex-iv_voq
+V+Cau+3Sg:%>mmat K ; !pi_flex-iv_voq
+V+Cau+4Sg:%>gami K ; !pi_flex-iv_voq
+V+Cau+1Pl:%>gatta K_plur ; !pi_flex-iv_voq
+V+Cau+2Pl:%>gassi K_plur ; !pi_flex-iv_voq
+V+Cau+3Pl:%>mmata K_plur ; !pi_flex-iv_voq
+V+Cau+4Pl:%>gamik K_plur ; !pi_flex-iv_voq
+V+Con+1Sg:%>guma K_TUQ ; !pi_flex-iv_voq
+V+Con+2Sg:%>guit K_TUQ ; !pi_flex-iv_voq
+V+Con+3Sg:%>ppat K_TUQ ; !pi_flex-iv_voq
+V+Con+4Sg:%>guni K_TUQ ; !pi_flex-iv_voq
+V+Con+1Pl:%>gutta K_TUQ_plur ; !pi_flex-iv_voq
+V+Con+2Pl:%>gussi K_TUQ_plur ; !pi_flex-iv_voq
+V+Con+3Pl:%>ppata K_TUQ_plur ; !pi_flex-iv_voq
+V+Con+4Pl:%>gunik K_TUQ_plur ; !pi_flex-iv_voq
+V+Par+1Sg:%>sunga K ; !pi_flex-iv_voq
+V+Par+2Sg:%>sutit K ; !pi_flex-iv_voq
+V+Par+3Sg:%>soq K ; !pi_flex-iv_voq
+V+Par+4Sg:%>gaanni K ; !pi_flex-iv_voq
+V+Par+1Pl:%>sugut K_plur ; !pi_flex-iv_voq
+V+Par+2Pl:%>susi K_plur ; !pi_flex-iv_voq
+V+Der/Vok+2Pl:%>susiaa K_plur ; !pi_flex-iv_voq
+V+Par+3Pl:%>sut K_plur ; !pi_flex-iv_voq
+V+Cont+1Sg:%>llunga K ; !pi_flex-iv_voq
+V+Cont+2Sg:%>llutit K ; !pi_flex-iv_voq
+V+Cont+4Sg:%>lluni K ; !pi_flex-iv_voq
+V+Cont+4Sg+TTAAQ:%>llunissaaq # ; !pi_flex-iv_voq
+V+Cont+1Du:%>llunuk K ; !pi_flex-iv_voq
+V+Cont+1Pl:%>lluta K_plur ; !pi_flex-iv_voq
+V+Cont+2Pl:%>llusi K_plur ; !pi_flex-iv_voq
+V+Cont+4Pl:%>llutik K_plur ; !pi_flex-iv_voq
+V+ContNeg+1Sg:%>nanga K ; !pi_flex-iv_voq
+V+ContNeg+2Sg:%>nak K ; !pi_flex-iv_voq
+V+ContNeg+2Sg:%>natit K ; !pi_flex-iv_voq
+V+ContNeg+4Sg:%>nani K ; !pi_flex-iv_voq
+V+ContNeg+1Pl:%>nata K_plur ; !pi_flex-iv_voq
+V+ContNeg+2Pl:%>nasi K_plur ; !pi_flex-iv_voq
+V+ContNeg+4Pl:%>natik K_plur ; !pi_flex-iv_voq
+V+IteCau+1Sg:%>gaangama K ; !pi_flex-iv_voq
+V+IteCau+2Sg:%>gaangavit K ; !pi_flex-iv_voq
+V+IteCau+3Sg:%>gaangat K ; !pi_flex-iv_voq
+V+IteCau+4Sg:%>gaangami K ; !pi_flex-iv_voq
+V+IteCau+1Pl:%>gaangatta K_plur ; !pi_flex-iv_voq
+V+IteCau+2Pl:%>gaangassi K_plur ; !pi_flex-iv_voq
+V+IteCau+3Pl:%>gaangata K_plur ; !pi_flex-iv_voq
+V+IteCau+4Pl:%>gaangamik K_plur ; !pi_flex-iv_voq

LEXICON XIiX !!= * @CODE@ 
+Gram/IV:   XIiX2 ;
